【裁判字號】    98,易,118
【裁判日期】    980409
【裁判案由】    竊盜等
【裁判全文】
臺灣苗栗地方法院宣示判決筆錄           98年度易字第118號
公  訴  人  臺灣苗栗地方法院檢察署檢察官
被      告  戊○○
指定辯護人  本院公設辯護人  己○○
被      告  甲○○
上列被告等因竊盜等案件，經臺灣苗栗地方法院檢察署檢察官提
起公訴（97年度偵字第3567號），因被告等於準備程序中就被訴
事實為有罪之陳述，本院合議庭裁定改依簡式審判程序，本院於
中華民國98年4 月9 日下午4 時許，在本院第3 法庭宣示判決，
出席職員如下：
                審判長法  官  林靜雯
法官起立朗讀判決主文、犯罪事實要旨、處罰條文，及告以上訴
限制、期間並提出上訴狀之法院，且諭知記載其內容：
一、主  文：
    戊○○犯攜帶兇器竊盜罪，累犯，處有期徒刑壹年。又犯攜
    帶兇器竊盜罪，累犯，處有期徒刑壹年。應執行有期徒刑壹
    年捌月。
    甲○○共同搬運贓物，累犯，處有期徒刑肆月，如易科罰金
    ，以新臺幣壹仟元折算壹日。
二、犯罪事實要旨：
  (一)前科資料：
  1.戊○○前於95年間因竊盜案件，於96年間因2 次違反毒品危
    害防制條例案件，分別經本院以95年度易字第338 號判決、
    96年度苗簡字第177 號判決及96年度易字第378 號判決，判
    處有期徒刑8 月、6 月及1 年確定，上開3 罪後經減刑並合
    定應執行有期徒刑1 年確定，於97年3 月26日縮刑期滿執行
    完畢。（構成累犯）
  2.甲○○前於95年間因脫逃案件及違反毒品危害防制條例案件
    ，經本院以95年度訴字第664 號判決及96年度苗簡字第11號
    判決，分別判處有期徒刑10月及3 月確定，後經減刑並合定
    應執行有期徒刑6 月確定，於97年1 月3 日易科罰金執行完
    畢。（構成累犯）
  (二)詎戊○○、甲○○竟均不知悔改，而為下列行為：
  1.戊○○意圖為自己不法之所有，分別於97年5 月9 日晚間 8
    時許及同日晚間11時許，分別在苗栗縣西湖鄉下埔幹24右支
    2 支-低1 電桿、苗栗縣公館鄉福基村福基幹112 支19低 3-
    低4 電桿等處，以爬上電桿後，使用可為兇器之鐵鉗剪下電
    線之方式，竊取臺灣電力公司（以下簡稱臺電）所有、分別
    由丙○○、丁○○管理之電纜線201 公尺、211.5 公尺，竊
    得後將上開電纜線運至苗栗縣銅鑼鄉竹森橋底西湖溪畔焚燒
    橡膠外皮。
  2.戊○○恐7 股捲成1 條之台電專有銅線與電線壓接套管，可
    輕易辨識為臺電獨有而變賣無門，遂與甲○○商討變賣事宜
    。甲○○明知戊○○放置在前開河床上之電線，係竊取台電
    電纜線經焚燒過後之電纜，竟基於搬運贓物之故意，與戊○○共同於97年5 月10日上午7 時許，騎乘甲○○所有、車牌
    號碼為IHY-852 號機車，前往乙○○位在苗栗縣西湖鄉高埔
    村8 鄰24號家中，商請乙○○為其變賣電纜線；乙○○明知
    上開電纜線係竊取台電民生用電所得之物，經焚燒後被戊○○置於上開河床，竟與甲○○共同基於搬運贓物之犯意（乙○○涉犯搬運贓物部分，另經本院以簡式判決判處有期徒刑
    4 月），由甲○○以前開機車附載乙○○至河床收取電纜，
    隨之交付機車使乙○○尋覓回收場變賣之。甲○○並留在河
    床原地，待乙○○變賣價金後返回附載與戊○○會合。乙○○遂騎乘前開機車，裝置燒毀之裸銅線至苗栗縣銅鑼鄉○○
    路17-6號「元元資源回收場」內，以新台幣（下同）6725.5
    元之代價，變賣予譚林淑美（故買贓物部分經臺灣苗栗地方
    法院檢察署另為緩起訴處分）。乙○○隨後附載甲○○返回
    乙○○住家，並於仍留在其家中之戊○○面前，交付6752.5
    元予李國榮。嗣同年月14日，乙○○於犯罪被發覺前，赴苗
    栗縣警察局苗栗分局文山派出所自首而接受裁判，經警循線
    查獲上情，並於前開回收場內查獲裸銅線36.5公斤。
三、處罰條文：
    刑法第321 條第1 項第3 款、第349 條第2 項。
四、本判決除有下列情形外，不得上訴：
（一）於本院訊問被告並告以所認罪名、法定刑及所喪失權利之
      程序終結前，被告撤銷協商合意或檢察官撤回協商聲請者
      。
（二）被告協商之意思非出於自由意志者。
（三）被告所犯之罪為死刑、無期徒刑、最輕本刑3 年以上有期
      徒刑之罪，或高等法院管轄第1 審案件。
（四）被告有其他較重之裁判上一罪之犯罪事實者。
（五）法院認應諭知免刑或免訴、不受理者。
（六）協商判決所科之刑，非屬宣告緩刑之刑、2 年以下有期徒
      刑、拘役或罰金。
五、如不服本件判決，而有前項各款所列情形之一者，得自收受
    本判決筆錄正本之日起10日內，向本院提出上訴書狀，上訴
    於第2 審法院（須附繕本）。
中    華    民    國    98    年    4     月    9     日
                  臺灣苗栗地方法院刑事第二庭
                              書記官  劉千瑄
                        審判長法  官  林靜雯
以上正本證明與原本無異。
                              書記官  劉千瑄
中    華    民    國    98    年    4     月    9     日
附錄：本宣示判決筆錄論罪科刑法條全文
中華民國刑法第321 條：
犯竊盜罪而有左列情形之一者，處6 月以上、5 年以下有期徒刑
：
一、於夜間侵入住宅或有人居住之建築物、船艦或隱匿其內而犯
    之者。
二、毀越門扇、牆垣或其他安全設備而犯之者。
三、攜帶兇器而犯之者。
四、結夥三人以上而犯之者。
五、乘火災、水災或其他災害之際而犯之者。
六、在車站或埠頭而犯之者。
前項之未遂犯罰之。
中華民國刑法第349 條：
收受贓物者，處3 年以下有期徒刑、拘役或5 百元以下罰金。
搬運、寄藏、故買贓物或為牙保者，處5 年以下有期徒刑、拘役
或科或併科1 千元以下罰金。
因贓物變得之財物，以贓物論。


司法院資訊處製作；財團法人民間司法改革基金會備份。
